最高法院刑事裁定
111年度台抗字第1407號
抗  告  人  何清宏                     



上列抗告人因強盜等罪案件，不服臺灣高等法院中華民國111年9
月12日定應執行刑之裁定（111年度聲字第2792號），提起抗告
，本院裁定如下：
    主  文
抗告駁回。
    理  由
一、本件原裁定以抗告人何清宏因強盜等罪，經法院判處如其附
    表（下稱附表）各編號所示之刑確定（其中附表編號1至6所
    示之罪，曾定應執行有期徒刑14年2月確定；編號8、9所示
    之罪，曾定應執行有期徒刑1年2月確定；編號10、11所示之
    罪，曾定應執行有期徒刑6月確定），合於定應執行刑之規
    定。又附表編號4至7、10至12所示之罪所處之有期徒刑均得
    易科罰金，其餘編號所示之罪所處之有期徒刑均不得易科罰
    金。經抗告人請求檢察官聲請定其應執行刑，核屬正當，爰
    審酌抗告人所犯各罪之犯罪類型、動機、態樣、侵害法益、
    行為次數等情狀，復考量所犯各罪整體評價其應受非難及矯
    治之程度，並兼衡刑罰經濟與公平、比例原則等，並詢問抗
    告人對本件定應執行刑之意見，予以綜合判斷，而定應執行
    有期徒刑16年等情。所定刑期，既在定應執行刑各罪中之最
    長期以上，各罪合併之刑期以下，及未逾上述曾定應執行刑
    合計之有期徒刑，並未逾越法律之界限，亦無濫用裁量權情
    形。經核尚無違誤。
二、抗告意旨略以：抗告人所犯如附表編號之各罪係先後判決確
    定，其中附表編號1至6；編號8、9；編號10、11雖曾分別經
    法院定其應執行刑，但法院就其上開部分定執行刑時，並未
    審酌是否有其他案件尚未審結，原裁定亦未以其於102年所
    犯之案件為數罪併罰之基礎，就其全部所犯之罪所定之應執
    行刑，實不利於抗告人；又抗告人所犯各罪，並非於一罪判
    決後再犯他罪，而各該法院定應執行刑之後，原審定執行刑
    時受之前定執行刑之影響，不得再為低於之前酌定之刑度，
    已牴觸刑法數罪併罰之規定；抗告人另於民國106年9月因違
    反商業會計法案件，由臺灣桃園地方法院審理時寄押在桃園
    監獄長達2年4月，該案後來判決無罪，嗣於109年1月解還臺
    中監獄，原裁定未審酌上情，亦未核發任何裁定數罪併罰執
    行刑之相關文件，導致其於監獄行刑累進處遇之侵害；抗告
    人業已執行有期徒刑8年2月，就本件應執行刑之意見，希望
    定為有期徒刑14年，原審定應執行有期徒刑16年過重，影響
    抗告人累進處遇等語。
三、惟查：裁判確定前犯數罪者，併合處罰之。又數罪併罰，有
    二裁判以上者，依刑法第51條之規定，定其應執行之刑。且
    數罪併罰，宣告多數有期徒刑者，於各刑中之最長期以上，
    各刑合併之刑期以下，定其刑期，但不得逾30年，同法第50
    條第1項前段、第51條第5款、第53條規定甚明。至執行刑之
    量定，係事實審法院裁量之職權，倘其所酌定之執行刑，並
    未違背刑法第51條各款或刑事訴訟法第370條第2項、第3項
    所定之方法或範圍（即法律之外部性界限），亦無明顯違背
    公平、比例原則或整體法律秩序之理念者（即法律之內部性
    界限），即不得任意指為違法或不當。又依刑法第53條應依
    同法第51條第5款之規定，定其應執行之刑者，由該案犯罪
    事實最後判決之法院之檢察官，聲請該法院裁定之，刑事訴
    訟法第477條第1項定有明文。是法院依上開規定受理定應執
    行刑之案件時，應以檢察官聲請定應執行刑之內容為裁量之
    範圍。抗告意旨指摘上開法院分別就附表編號1至6；編號8
    、9；編號10、11定應執行刑時，未審酌是否另有他案未審
    結，原裁定並以之為酌定應執行刑之界限，對其不利，且牴
    觸刑法規定等語，顯屬對於數罪併罰案件定應執行刑相關規
    定之誤解。至於抗告意旨所指抗告人另犯他案，於法院審理
    時之寄押期間，是否有相關監獄行刑累進處遇分數之計算或
    刑期之折抵一節，因與本件定執行刑之判斷無涉，原裁定未
    予審酌、說明，亦無違誤或不當可言。其他抗告意旨則係對
    原審裁量職權之適法行使，徒憑一己之說詞，而為指摘。本
    件抗告為無理由，應予駁回。
據上論結，應依刑事訴訟法第412條，裁定如主文。
中　　華　　民　　國　　111 　年　　10　　月　　26　　日
                  刑事第六庭審判長法　官  李  英  勇
                                  法　官  洪  兆  隆
                                  法　官  楊  智  勝
                                  法　官  邱  忠  義
                                  法　官  鄧  振  球
本件正本證明與原本無異
                                  書記官
中　　華　　民　　國　　111 　年　　11　　月　　1 　　日